臺灣高等法院民事裁定
109年度勞抗字第7號
抗  告  人  黃良政  
上列抗告人因與相對人天成醫療社團法人天晟醫院間請求給付薪
資等事件，聲請交付法庭錄音光碟，對於中華民國108年11月21
日臺灣桃園地方法院108年度聲字第262號所為裁定，提起抗告，
本院裁定如下：
    主  文
抗告駁回。
抗告費用由抗告人負擔。
    理  由
一、按當事人及依法得聲請閱覽卷宗之人，因主張或維護其法律
    上利益，得於開庭翌日起至裁判確定後6個月內，繳納費用
    聲請法院許可交付法庭錄音或錄影內容，法院組織法第90條
    之1第1項前段定有明文。此乃為使訴訟資源合理有效運用，
    避免訴訟資料長期處於不確定而影響裁判安定性，故法院組
    織法第90條之1第1項前段乃明定上開聲請權人得於開庭翌日
    起至裁判確定後6個月內為之（法院組織法第90條之1立法理
    由參照）。又當事人及依法得聲請閱覽卷宗之人，因主張或
    維護其法律上利益，聲請交付法庭錄音或錄影光碟時，應敘
    明其理由，由法院為許可與否之裁定；法庭錄音、錄影內容
    ，應保存至裁判確定後2年，始得除去。亦為法庭錄音錄影
    及其利用保存辦法第8條第1項、第9條所明定。
二、經查：
  ㈠抗告人聲請交付與相對人間就原法院104年度勞訴字第2號給
    付薪資等事件，於民國104年1月29日、104年4月15日、104
    年5月13日、104年6月17日、104年7月15日、104年8月6日、
    104年9月9日、104年10月1日、104年11月5日、104年12月24
    日、105年1月28日及105年3月24日之法庭錄音光碟。惟上開
    事件經原法院於105年4月21日以104年度勞訴字第2號判決駁
    回，經抗告人提起上訴，因視為撤回上訴而於105年10月5日
    確定，抗告人雖聲請續行訴訟，亦經本院於105年11月28日
    以105年度勞上字第64號裁定駁回其聲請，抗告人提起抗告
    ，業經最高法院於106年9月27日以106年度台抗字第753號裁
    定駁回其抗告而確定，有原法院系爭事件之辦案進行簿、原
    法院104年度勞訴字第2號判決及最高法院106年度台抗字第7
    53號裁定附卷可稽（見原法院卷第6至27頁）。抗告人至108
    年11 月15日始向原法院聲請交付前揭法庭錄音光碟（見原
    法院卷第1頁之原法院收文戳章），顯逾前開規定之聲請期
    限，自無從准許，從而，原裁定駁回抗告人之聲請，核無違
    誤。
  ㈡抗告人雖以：伊已向最高法院提出再審，經最高法院受理在
    案云云。惟再審之訴，其目的固在變更已確定之判決，但確
    定判決之效力，並非一經提起再審之訴即受影響，必俟再審
    判決廢棄原確定判決確定後，原確定判決，始失其效力（最
    高法院82年度台上字第906號判決意旨參照）。抗告人雖就
    最高法院106年度台抗字第753號裁定聲請再審，然經最高法
    院於108年8月22日以108年度台聲字第959號裁定駁回其再審
    之聲請，有該裁定在卷可參（見本院卷第17至18頁）。是抗
    告人以此為辯，並非可採。 
三、至抗告意旨指稱：原法院未依職權調查證據，裁定駁回伊之
    聲請，顯有偏頗，並聲請原裁定之林靜梅法官、鄭敏如書記
    官迴避云云。按聲請法官迴避，應舉其原因，向法官所屬法
    院為之，民事訴訟法第34條第1項定有規定。此於聲請書記
    官迴避，依同法第39條規定，亦有準用。上開二人非本院法
    官及書記官，是此部分應由原法院分案處理，附此敘明。
四、據上論結，本件抗告為無理由，爰裁定如主文。 
中　　華　　民　　國　　109 　年　　2 　　月　　10　　日
                  勞動法庭
                      審判長法  官  黃雯惠
                            法  官  石有為
                            法  官  林佑珊
正本係照原本作成。
本裁定除以適用法規顯有錯誤為理由外，不得再抗告。如提起再
抗告，應於收受送達後10日內委任律師為代理人向本院提出再抗
告狀。並繳納再抗告費新臺幣１千元。
中　　華　　民　　國　　109 　年　　2 　　月　　10　　日

  　　　　　　　　　　　　　書記官  張永中